【裁判字號】    99,審訴,3464
【裁判日期】    991027
【裁判案由】    毒品危害防制條例
【裁判全文】
臺灣高雄地方法院刑事判決            99年度審訴字第3464號
公  訴  人  臺灣高雄地方法院檢察署檢察官
被      告  甲○○
上列被告因違反毒品危害防制條例等案件，經檢察官提起公訴（
99年度毒偵字第26060 號），本院合議庭裁定由受命法官獨任進
行簡式審判程序，判決如下：
    主  文
甲○○施用第一級毒品，累犯，處有期徒刑捌月。又施用第二級
毒品，累犯，處有期徒刑伍月。應執行有期徒刑壹年。
    事  實
一、甲○○前因施用毒品案件，經本院裁定令入戒治處所施以強
    制戒治，於民國96年2 月2 日執行完畢出所；又因詐欺案件
    ，經本院95年度簡字第5609號判決處有期徒刑5 月確定，甫
    於96年4 月18日執行完畢（構成累犯）。詎甲○○仍未戒絕
    毒癮，分別基於施用第一級毒品海洛因及第二級毒品甲基安
    非他命之犯意，先於99年6 月29日下午某時許，在其位於高
    雄縣鳳山市○○街161 號2 樓住處，以將海洛因摻入香菸內
    吸食之方式，施用第一級毒品海洛因1 次後，復在同一地點
    ，以甲基安非他命置於玻璃球內燒烤後吸食霧化氣體之方式
    ，施用第二級毒品甲基安非他命1 次。嗣因警方偵辦甲○○
    販賣品案件前往其住處搜索，經徵得其同意採集尿液送驗，
    鑑驗結果呈安非他命、甲基安非他命及嗎啡陽性反應，因而
    查悉上情。
二、案經高雄市政府警察局移送臺灣高雄地方法院檢察署檢察官
    偵辦起訴。
    理  由
一、程序部分
    本件被告甲○○所犯為死刑、無期徒刑或最輕本刑為3 年以
    上有期徒刑以外之罪，其於準備程序中就被訴事實為有罪之
    陳述，經告知簡式審判程序之旨，並聽取公訴人及被告之意
    見後，依刑事訴訟法第273 條之1 第1 項規定，裁定由受命
    法官獨任進行簡式審判程序，合先敘明。
二、認定犯罪事實所憑之證據及理由：
    訊據被告甲○○對於上揭施用第一級、第二級毒品犯行於本
    院審理時供承不諱，且被告於99年6 月29日為警查獲後所採
    集之尿液，經送檢驗之結果，確呈安非他命、甲基安非他命
    及嗎啡陽性反應，此有高雄市立凱旋醫院99年7 月30日濫用
    藥物尿液檢驗報告及濫用藥物尿液檢體監管紀錄表各1 份附
    卷可稽，是被告之自白核與事實相符，應堪採信。本案事證
    明確，被告上開施用第一、二級毒品犯行，堪以認定。
三、論罪科刑：
  (一)又按觀察、勒戒或強制戒治執行完畢釋放後，5 年內再犯毒
    品危害防制條例第10條施用毒品之罪者，應依法追訴，毒品
    危害防制條例第23條第2 項定有明文。本件被告前經本院裁
    定令入戒治處所施以強制戒治，於96年2 月2 日執行完畢釋
    放乙節，有臺灣高等法院被告前案紀錄表1 份在卷可參，是
    被告於觀察勒戒執行完畢釋放後，5 年內再犯本件施用毒品
    罪行，依前開法條之規定，應依法追訴，本院就被告本件施
    用毒品犯行，自得依法論罪科刑。
  (二)按海洛因及甲基安非他命分別係屬毒品危害防制條例第2 條
    第2 項第1 款、第2 款所稱之第一、二級毒品，依法不得持
    有、施用。核被告甲○○所為，係犯毒品危害防制條例第10
    條第1 、2 項之施用第一、二級毒品罪。其持有海洛因、甲
    基安非他命後，進而施用，持有之低度行為應被施用之高度
    行為所吸收，不另論罪。被告所犯前開施用第一級毒品及第
    二級毒品罪，犯意各別、行為互殊，應予分論併罰。又被告
    有如事實欄所載徒刑之宣告及執行完畢情形，有臺灣高等法
    院被告前案紀錄表1 份在卷可稽，其於前開有期徒刑執行完
    畢後5 年內，故意再犯本件有期徒刑以上之罪，應依刑法第
    47條第1 項之規定論以累犯，並在其所犯施用第一級、第二
    級毒品罪刑項下均加重其刑。
  (三)被告固另以其有供出毒品來源賴忠義為由，請求減輕其刑云
    云。惟按所謂供出來源者，當係指毒品之非法持有、施打、
    吸用、販賣之人供出該毒品之來源，即供應者（俗稱「上游
    」或「前手」者）係屬何人，始有該規定之適用（最高法院
    99年度台上字第41號判決要旨參照）；又「供出毒品來源，
    因而查獲者」，被告之「供出毒品來源」，與調查或偵查犯
    罪之公務員對之發動調查或偵查並進而破獲之間，論理上須
    具有先後且相當的因果關係，非謂被告一有「自白」、「指
    認」毒品來源之人，復有破獲之事實，即得依上開規定予以
    減刑（最高法院97年度台上字第1475號判決要旨參照）。本
    件被告為警查獲後，於99年6 月30日下午2 時45分起製作之
    警詢筆錄中固指出海洛因係向綽號「阿二」之賴忠義購買（
    見警卷第4 頁），惟經本院向承辦員警尤啟明查詢結果，尤
    啟明稱：警方在甲○○住處執行搜索時扣到1 把鑰匙，甲○
    ○堅不吐露為何處的鑰匙，而係查獲之洪嘉聰告知我們該鑰
    匙係楠梓地區一棟大樓的鑰匙，並帶同警方前往。經警派員
    在該棟大樓附近埋伏，於99年6 月30日凌晨2 時40分查獲正
    要前往該棟大樓移除毒品的賴忠義，警方才知道該棟大樓原
    係毒品之出貨站，因而認賴忠義涉嫌販賣毒品當場逮捕。甲
    ○○係在99年6 月30日下午2 時製作第2 次筆錄時始供出毒
    品來源為賴忠義，斯時警方已查獲賴忠義，故賴忠義之查獲
    並非因甲○○供出等語，有本院公務電話紀錄1 紙附卷可據
    。從而，本件難認有何被告「供出毒品來源，因而查獲」之
    事實，自無從依據上開規定，減輕其刑，附此敘明。
  (四)爰審酌被告前已因施用毒品案件經強制戒治，猶未徹底戒除
    毒癮，足認其並無戒除毒害之決心，本不宜寬貸，惟念其施
    用毒品乃自戕一己之身體健康，並具有病患性人格之特質，
    其行為本身對社會所造成之危害並非直接、鉅大及其於偵審
    程序始終坦認犯行等一切情狀，暨參酌檢察官之求刑，分別
    量處如主文所示之刑，並定其應執行之刑，以資懲儆。
  (五)至扣案白色粉末，經鑑驗之結果確均為第一級毒品海洛因無
    訛，有法務部調查局濫用藥物實驗室99年8 月5 日調科壹字
    第09923017710 號鑑定書附卷可憑，惟被告前於偵查中供稱
    扣案毒品為其販賣所用，復參酌扣案海洛因數量甚重，應非
    供個人施用，足見被告持有之上開毒品與本件施用第一級毒
    品犯行無涉，自不應於本案宣告沒收銷燬之，附此敘明。
據上論斷，應依刑事訴訟法第273 條之1 第1 項、第284 條之1
、第299 條第1 項前段，毒品危害防制條例第10條第1 項、第2
項，刑法第11條前段、第47條第1 項、第51條第5 款，判決如主
文。
本案經檢察官李怡增到庭執行職務
中    華    民    國    99    年    10    月    27    日
                  刑事第十庭    法  官  王  琁
以上正本證明與原本無異。
如不服本判決應於收受本判決後10日內向本院提出上訴書狀，並
應敘述具體理由，如未敘述上訴理由者，應於上訴期間屆滿後20
日內補提理由書狀於本院（均須按他造當事人之人數附繕本）「
切勿逕送上級法院」。
中    華    民    國    99    年    10    月    27    日
                                書記官  王淑娟
附錄本案論罪科刑法條全文：
毒品危害防制條例第10條
施用第一級毒品者，處 6 月以上 5 年以下有期徒刑。
施用第二級毒品者，處3 年以下有期徒刑。

司法院資訊處製作；財團法人民間司法改革基金會備份。
